【裁判字號】    95,訴,1287
【裁判日期】    950530
【裁判案由】    毒品危害防制條例
【裁判全文】
臺灣板橋地方法院刑事判決              95年度訴字第1287號
公  訴  人  臺灣板橋地方法院檢察署檢察官
被      告  甲○○
上列被告因毒品危害防制條例案件，經檢察官提起公訴（95年度
毒偵字第2401號），被告於準備程序進行中就被訴事實為有罪之
陳述，經告知簡式審判程序之旨，並聽取當事人之意見後，本院
裁定由受命法官獨任進行簡式審判程序，並判決如下：
    主  文
甲○○連續施用第一級毒品，累犯，處有期徒刑拾月。
    事  實
一、甲○○曾因施用毒品，經本院以88年度毒聲字第4432號裁定
    應送勒戒處所觀察、勒戒，經觀察、勒戒後，認無繼續施用
    毒品傾向，於民國88年8 月5 日執行完畢出勒戒所，並經臺
    灣板橋地方法院檢察署於同日以88年度偵字第17347 號為不
    起訴處分確定。又因施用毒品，經本院以88年度毒聲字第
    6721 號 裁定應送勒戒處所觀察、勒戒，經觀察、勒戒後，
    認有繼續施用毒品傾向，復經本院以88年度毒聲字第7159號
    裁定令入戒治處所施以強制戒治1 年，於89年11月14日強制
    戒治期滿執行完畢，並經檢察官提起公訴，經本院以89年度
    易字第1258號判決判處有期徒刑6 月，如易科罰金，以300
    元折算1 日確定，於89年11月29日准予易科罰金執行完畢；
    再因施用毒品，經本院以92年度毒聲字第1932號裁定令入戒
    治處所施以強制戒治1 年，嗣於93年1 月9 日因毒品危害防
    制條例修正而出戒治所，並經檢察官提起公訴，經本院以92
    年度訴字第1722號判決判處有期徒刑8 月，於94年3 月22日
    縮刑期滿執行完畢。詎其仍未戒除毒癮，竟於觀察、勒戒及
    強制戒治執行完畢釋放後，5 年內另基於施用第一級毒品海
    洛因（以下簡稱海洛因）之概括犯意，自94年9 月間某日起
    ，至同年11月13日晚間某時許，先後多次在臺北縣樹林市○
    ○街79號2 樓住處，以將海洛因稀釋後，再以針筒注射入體
    內之方式施用海洛因，平均1天 施用1 次。嗣於94年11月14
    日14時許，為警在臺北縣土城市○○路6 號前因竊盜及搶奪
    案件為警查獲，並採尿驗悉。
二、案經臺北縣政府警察局土城分局報告臺灣板橋地方法院檢察
    署檢察官偵查起訴。
    理  由
一、上揭事實，業據被告甲○○於本院審理中坦承不諱，且其於
    94年11月14日為警查獲後所採集之尿液，經送往臺灣檢驗科
    技股份有限公司以EIA酵素免疫分析法初步檢驗，以GC/MS
    氣相層析質譜儀確認檢驗結果，有鴉片類陽性（嗎啡、可待
    因陽性）反應，有該公司94年12月7日編號CH/2005/B0883號
    濫用藥物尿液檢驗報告乙紙在卷可稽。足徵被告自白與事實
    相符，被告施用第一級毒品犯行應堪認定。又被告曾因施用
    毒品，經本院以88年度毒聲字第4432號裁定應送勒戒處所觀
    察、勒戒，經觀察、勒戒後，認無繼續施用毒品傾向，於88
    年8月5日執行完畢出勒戒所，並經臺灣板橋地方法院檢察署
    於同日以88年度偵字第17347號為不起訴處分確定。又因施
    用毒品，經本院以88年度毒聲字第6721號裁定應送勒戒處所
    觀察、勒戒，經觀察、勒戒後，認有繼續施用毒品傾向，復
    經本院以88年度毒聲字第7159號裁定令入戒治處所施以強制
    戒治1年，經強制戒治後，因成效經評定為合格，無繼續戒
    治之必要，再經本院裁定停止戒治，所餘戒治期間付保護管
    束，保護管束於89年11月14日期滿，有臺灣高等法院被告前
    案紀錄表乙紙附卷足憑。足徵被告經觀察、勒戒及強制戒治
    執行完畢釋放後，5年以內再犯施用毒品危害防制條例第10
    條第1項之罪。本件事證明確，被告犯行洵堪認定。
二、查海洛因為毒品危害防制條例第2條第2項第1款明定之第一
    級毒品，不得持有、施用及販賣。核被告所為係犯毒品危害
    防制條例第10條第1項之罪。其施用海洛因前持有海洛因之
    低度行為應為施用之高度行為所吸收，不另論罪。被告先後
    多次施用海洛因犯行，時間緊接，方法相同，觸犯構成要件
    相同之罪名，顯係基於概括犯意為之，應依連續犯規定論以
    一罪，並依法加重其刑。又被告曾因違反毒品危害防制條例
    案件，經本院以92年度訴字第1722號判決判處有期徒刑8月
    ，於94年3月22日縮刑期滿執行完畢，有前開臺灣高等法院
    被告前案紀錄表乙紙附卷可參，其受有期徒刑之執行完畢，
    5年以內再犯有期徒刑以上之本罪，為累犯，應依法遞加重
    其刑。公訴人雖僅就被告於94年11月14日為警採尿前回溯26
    小時內某時，在不詳地點，施用海洛因犯行提起公訴，然檢
    察官就犯罪事實一部起訴者，其效力及於全部，本件被告其
    餘施用海洛因犯行，分別與前揭論罪科刑之施用海洛因部分
    ，有連續犯裁判上一罪關係，已如前述，本院自應就屬於裁
    判上一罪之前開部分一併加以裁判。爰審酌施用海洛因後，
    有短暫興奮及欣快感，而隨之而來卻會陷入困倦狀態，長期
    使用會產生耐藥性及心理、生理依賴性，即需增加劑量始可
    達到主觀相同效果，一旦停止使用，除產生戒斷反應外，易
    伴有心理之渴藥性，導致施用者無法控制自身行為。施用海
    洛因對身心產生的危害，被告業經觀察、勒戒及強制戒治卻
    仍無法戒除施用毒品之惡習，復為本件施用海洛因犯行，顯
    見戒除毒癮之意志薄弱，兼衡其犯罪之動機、目的、手段、
    品行、施用之頻率及次數，及坦承犯行之犯罪後態度等一切
    情狀，量處如主文所示之刑，以玆儆懲。
據上論斷，應依刑事訴訟法第273條之1第1項、第299條第1項前
段，毒品危害防制條例第10條第1項，刑法第11條前段、第56條
、第47條，判決如主文。
本案經檢察官曾文鐘到庭執行職務。
中    華    民    國    95    年    5     月    30    日
                  刑事第十庭    法  官  張宏節
此正本與原本無異。
如不服本判決應於送達後10日內向本院提出上訴狀
                                書記官  李崇文
中    華    民    國    95    年    5     月    30    日
附錄本案論罪科刑法條全文：
毒品危害防制條例第10條第1項
施用第一級毒品者，處 6 月以上 5 年以下有期徒刑。


司法院資訊處製作；財團法人民間司法改革基金會備份。
